【裁判字號】    97,交聲,3339
【裁判日期】    971224
【裁判案由】    聲明異議
【裁判全文】
臺灣臺中地方法院交通事件事裁定      97年度交聲字第3338號
                                    97年度交聲字第3339號
原處分機關  交通部公路總局臺中區監理所
異議人即
受處分人    甲○○
上列異議人即受處分人因違反道路交通管理處罰條例案件，對於
交通部公路總局臺中區監理所97年11月14日所為之處分（中監違
字第裁61－ZBQ018075號、第裁60－ZCQ017422號裁決書），聲明
異議，本院裁定如下：
    主    文
異議駁回。
    理    由
一、原處分機關即交通部公路總局臺中區監理所略以：按汽車行
    駛於應繳費之公路、橋梁、隧道或渡輪，不依規定繳費者，
    處汽車所有人或駕駛人新台幣三千元以上六千元以下罰緩，
    並追繳欠費。道路交通管理處罰條例第27條第1項定有明文
    ，經核異議人即受處分人甲○○駕駛7003－FY號小客車分別
    於(1)97年5月13日15時4分，在國道1號造橋收費站第13號車
    道，因「汽車行駛於應繳費之公路不依規定繳費」違規，經
    台灣區○道○○○路局造橋收費站依違反道路交通管理處罰
    條例第27條第1項第1款逕行舉發。(2)97年5月13日15時32分
    ，在國道1號后里收費站第13車道，因「汽車行駛於應繳費
    之公路不依規定繳費」違規，經台灣區○道○○○路局，經
    造橋收費站依違反道路交通管理處罰條例第27條第1項第1款
    逕行舉發。異議人不服舉發，分別於97年10月2日、10月23
    日以書面及戶籍謄本向處分機關提出申訴，處分機關並於97
    年10月23日、11月7日以中監字第0970042990號函、第09700
    45366號函覆異議人，異議人仍不服，處分機關歲於97 年11
    月14日以中監違字第裁60－ZCQ017422號、第裁61－ZBQ0180
    75號裁決書各裁處罰緩新台幣3000元整。
二、異議意旨略以：異議人於95年5月30日申請遠通電收股分有
    限公司ETC（下稱ETC）時，切結書上填寫之聯絡電話是0000
    000000號，但ET承辦人於填寫上傳申請書時，電腦打字時卻
    誤打成0000000000號，致使事件發生時，無法傳送行動電話
    簡訊告知本人。又本人於97年9月1日前往辦理驗車時，顯然
    並未超過時效，若能及時前往補繳，也不至於發生被罰巨款
    情形，爰對處分機關之裁罰聲明異議云云。
三、經查，異議人即受處分人甲○○駕駛7003－FY號小客車分別
    於(1)97年5月13日15時4分，在國道1號造橋收費站第13號車
    道，因「汽車行駛於應繳費之公路不依規定繳費」違規，經
    台灣區○道○○○路局造橋收費站依違反道路交通管理處罰
    條例第27條第1項第1款逕行舉發。(2)97年5月13日15時32分
    ，在國道1號后里收費站第13車道，因「汽車行駛於應繳費
    之公路不依規定繳費」違規，經台灣區○道○○○路局，經
    造橋收費站依違反道路交通管理處罰條例第27條第1項第1款
    逕行舉發。異議人不服舉發，分別於97年10月2日、10月23
    日以書面及戶籍謄本向處分機關提出申訴，處分機關並於97
    年10月23日、11月7日以中監字第0970042990號函、第09700
    45366號函覆異議人，異議人仍不服，處分機關歲於97 年11
    月14日以中監違字第裁60－ZCQ017422號、第裁61－ZBQ0180
    75號裁決書各裁處罰緩新台幣3000元整之事實，經本院訊之
    異議人亦自承：於上開時、地確實有上述駕駛自小客車，於
    行經造橋收費站、后里收費站時，行駛大客車專用之ETC收
    費車道通行，而未依指定車道通行繳費（見本院97年12噢15
    日訊問筆錄）。從而處分機關依據道路交通管理處罰條例第
    27條第1項之規定：「汽車行駛於應繳費之公路、橋梁、隧
    道或渡輪，不依規定繳費者，處汽車所有人或駕駛人新台幣
    三千元以上六千元以下罰緩，並追繳欠費。」於法並無違誤
    。至於異議人以起其所有之前開自小客車，於95年5月30日
    申請遠通電收股分有限公司ETC（下稱ETC）時，切結書上填
    寫之聯絡電話是0000000000號，但ET承辦人於填寫上傳申請
    書時，電腦打字時卻誤打成0000000000號，致使事件發生時
    ，無法傳送行動電話簡訊告知本人一情；核異議人所稱該切
    結書是羅揚順所申請填寫，並非異議人本人所填寫，再者該
    切結書乃是申請人個人與遠通電收股分有限公司，就申購
    ETC電子收費之私法上民事法律關係，自不能以此主張異議
    人於上開時地「汽車行駛於應繳費之公路不依規定繳費」違
    規之事實。此外，異議人陳稱於97年9月1日前往辦理驗車時
    ，顯然並未超過時效，若能及時前往補繳，也不至於發生被
    罰巨款情形，均與處分機關應否依據道路交通管理處罰條例
    第27條第1項之規定：「汽車行駛於應繳費之公路、橋梁、
    隧道或渡輪，不依規定繳費者，處汽車所有人或駕駛人新台
    幣三千元以上六千元以下罰緩，並追繳欠費。」無涉，亦不
    能因此主張異議人，於上開時地「汽車行駛於應繳費之公路
    不依規定繳費」之違規事實免於裁罰。揆諸前揭法條之說明
    ，本件受處分人聲明異議，其聲明異議於法即有未合亦無理
    由，應予駁回。
據上論斷，應依道路交通管理處罰條例第87條第2項、道路交通
案件處理辦法第18條之規定，裁定如主文。
中    華    民    國    97    年    12    月    24    日
                  交通法庭    法  官   劉邦繡
上正本證明與原本無異。
如不服本裁定，應於送達後5日內，向本院提出抗告狀。
                              書記官   何俞瑩
中    華    民    國    97    年    12    月    24    日


司法院資訊處製作；財團法人民間司法改革基金會備份。
